【裁判字號】    99,訴緝,15
【裁判日期】    990319
【裁判案由】    違反毒品危害防制條例
【裁判全文】
臺灣嘉義地方法院刑事判決              99年度訴緝字第15號
公  訴  人  臺灣嘉義地方法院檢察署檢察官
被      告  甲○○
上列被告因毒品危害防制條例案件，經檢察官提起公訴（96年度
毒偵字第1539號），本院合議庭裁定由受命法官獨任進行簡式審
判程序而為判決如下：
    主  文
甲○○施用第一級毒品，處有期徒刑陸月，如易科罰金以新臺幣
壹仟元折算壹日。扣案之第二級毒品安非他命貳包（驗後淨重一
點一零五公克）沒收燬銷之，前開毒品外包裝貳個沒收之。
    事  實
一、甲○○前於民國九十五年間因施用毒品案件，經本院九十五
    年度毒聲字第三六二號裁定觀察、勒戒，九十五年十二月二
    十二日期滿執行完畢，並據臺灣嘉義地方法院檢察署檢察官
    於同日以九十五年度毒偵字第一二八五號為不起訴處分確定
    。前開觀察、勒戒執行完畢後五年內，於九十六年十月十日
    中午某時，在嘉義縣中埔鄉○○村○○街三巷十七號住處，
    混合第一級毒品海洛因、第二級毒品安非他命並置入玻璃球
    吸食器內，復點火燒烤玻璃球，再吸取所產生煙霧之方式同
    時施用第一級毒品海洛因、第二級毒品安非他命一次。嗣於
    同月十一日下午四時三十分許，警方在嘉義市○○○街六十
    一號之統一便利商店前對甲○○盤問，甲○○即當場坦承染
    有毒癮，並交付身上之第二級毒品安非他命二包（驗餘淨重
    一點一零五公克）及其所有供施用毒品所用之前開毒品外包
    裝二個供警方扣案，自首接受裁判，惟已丟棄所使用之玻璃
    球吸食器。
二、案經嘉義市政府警察局第二分局報告臺灣嘉義地方法院檢察
    署檢察官偵查起訴。
    理  由
一、本件被告甲○○所涉犯者為毒品危害防制條例第十條第一項
    、第二項法定刑分別為「六月以上五年以下有期徒刑」之施
    用第一級毒品罪、「三年以下有期徒刑」之施用第二級毒品
    罪，非死刑、無期徒刑、最輕本刑為三年以上有期徒刑之罪
    或高等法院管轄第一審案件。本院行準備程序中，被告就被
    訴事實為有罪之陳述，經告知簡式審判程序之旨，並聽取檢
    察官及被告之意見後，本院爰依刑事訴訟法第二百七十三條
    之一第一項裁定由受命法官獨任進行簡式審判程序。因此，
    本件簡式審判程序之證據調查依刑事訴訟法第二百七十三條
    之二規定不受同法第一百五十九條第一項、第一百六十一條
    之二、第一百六十一條之三、第一百六十三條之一及第一百
    六十四條至第一百七十條規定之限制，此合先敘明之。
二、事實欄記載之犯罪事實，為被告於審理時坦承不諱（本院訴
    緝字卷第二十二頁審判筆錄），復有扣案之第二級毒品安非
    他命二包（含外包裝二個）及卷附之搜索扣押筆錄、扣押物
    品目錄表可佐（警卷第九頁至第十二頁）。扣案之前開毒品
    經鑑驗確係第二級毒品安非他命，有行政院衛生署管制藥品
    管理局九十六年十月三十一日管檢字第○九六○○一○八○
    三號鑑定書在卷可參（偵查卷第十二頁）。而被告之尿液經
    警方採集送驗，呈嗎啡及安非他命陽性反應結果，有正修科
    技大學超微量研究科技中心檢驗報告、代號與真實姓名對照
    表存卷足查（偵查卷第十四頁至第十五頁）。又被告前於九
    十五年間因施用毒品案件，經本院九十五年度毒聲字第三六
    二號裁定觀察、勒戒，九十五年十二月二十二日期滿執行完
    畢，並據臺灣嘉義地方法院檢察署檢察官於同日以九十五年
    度毒偵字第一二八五號為不起訴處分確定等情，均有臺灣嘉
    義地方法院檢察署刑案資料查註紀錄表、臺灣高等法院被告
    前案紀錄表各一份附卷得憑（偵查前案卷宗，本院訴緝字卷
    第四頁至第七頁）。是被告自白與事實相符，事證明確，其
    於觀察、勒戒執行完畢釋放後五年內施用毒品之犯行堪以認
    定。
三、按海洛因、安非他命係毒品危害防制條例第二條第二項第一
    款、第二款所定之第一級、第二級毒品。被告前因施用毒品
    案件，經法院裁定觀察、勒戒，移付執行完畢釋放後，再次
    施用第一級、第二級毒品，核其所為，係犯毒品危害防制條
    例第十條第一項之施用第一級毒品罪、第十條第二項之施用
    第二級毒品罪。被告施用第一級、第二級毒品而持有第一級
    、第二級毒品，持有之低度行為應分別為施用之高度行為所
    吸收，不另論罪。被告同時施用第一級、第二級毒品，係以
    一行為觸犯數罪名之想像競合犯，應依刑法第五十五條前段
    從一重之施用第一級毒品罪處斷（檢察官起訴謂被告係分別
    施用第一級、第二級毒品，應分論併罰，惟被告究係分別或
    同時施用第一級、第二級毒品，被告就此前後供述不一，又
    查無其他積極證據得認確係分別施用，礙難為不利被告之認
    定，此部分見解應予更正）。另查，被告係於九十六年十月
    十一日下午四時三十分許，在嘉義市○○○街六十一號之統
    一便利商店前接受警方盤查時，主動向警方坦承染有毒癮，
    並交付身上第二級毒品安非他命二包（含外包裝二個）供警
    方扣案，有卷附之嘉義市政府警察局第二分局九十六年十月
    十一日嘉市警二偵字00000000000號刑事案件報
    告書可查（偵查卷第一頁），其自首接受裁判，應依刑法第
    六十二條前段減輕其刑。
四、爰依被告之陳述（本院訴緝字卷第二十四頁審判筆錄）及前
    開前案紀錄資料，審酌被告因身染毒癮施用毒品之犯罪動機
    及目的；犯罪時未受明確之刺激；獨自一人以燒烤玻璃球吸
    食器同時施用第一級、第二級毒品之犯罪手段；未婚，無子
    女，父母親健在，家中共有五個兄弟姐妹，排行第四，之前
    從事水泥工作之生活狀況；前有毒品前科之品行；高中畢業
    之智識程度；本件係屬自戕行為，並無明顯被害人可言；施
    用毒品，無視國家查緝毒品之禁令，對於國家社會具有潛在
    危險性；犯罪後尚能坦承犯行之態度等一切情狀，判處如主
    文所示之刑，並諭知易科罰金之折算標準。扣案之第二級毒
    品安非他命二包（驗後淨重一點一零五公克），係查獲之毒
    品，應依毒品危害防制條例第十八條第一項前段沒收銷燬之
    ；前開毒品之外包裝二個，係被告所有供施用毒品所用之物
    品，應依刑法第三十八條第一項第二款併予沒收。
據上論斷，應依刑事訴訟法第二百七十三條之一第一項、第二百
九十九條第一項前段，毒品危害防制條例第十條第一項、第二項
、第十八條第一項前段，刑法第十一條前段、第五十五條前段、
第六十二條前段、第四十一條第一項前段、第三十八條第一項第
二款，判決如主文。
本案經檢察官王振名到庭執行職務。
中    華    民    國    99    年    3     月    19    日
                      刑事第一庭  法  官  張道周
以上正本證明與原本無異。
如不服本判決應於收受判決後10日內向本院提出上訴書狀，並應
敘述具體理由；其未敘述上訴理由者，應於上訴期間屆滿後20日
內向本院補提理由書（均須按他造當事人之人數附繕本）「切勿
逕送上級法院」。
中    華    民    國    99    年    3     月    19    日
                                  書記官  張菀純
附記本判決論罪之法條全文
毒品危害防制條例第十條
施用第一級毒品者，處六月以上五年以下有期徒刑。
施用第二級毒品者，處三年以下有期徒刑。

司法院資訊處製作；財團法人民間司法改革基金會備份。
